【裁判字號】    99,審易,853
【裁判日期】    990329
【裁判案由】    竊盜
【裁判全文】
臺灣高雄地方法院刑事判決             99年度審易字第853號
公  訴  人  臺灣高雄地方法院檢察署檢察官
被      告  甲○○
            丙○○
上列被告等因竊盜案件，經檢察官提起公訴（99年度偵字第269
號），本院依簡式審判程序判決如下：
    主  文
甲○○共同攜帶兇器，毀壞門扇，夜間侵入住宅竊盜，累犯，處
有期徒刑壹年壹月。
丙○○共同攜帶兇器，毀壞門扇，夜間侵入住宅竊盜，累犯，處
有期徒刑壹年壹月。
    事  實
一、丙○○前因過失致死案件，經本院以民國90年度雄簡字第13
    35號判決判處有期徒刑8 月，緩刑3 年確定。緩刑期間，因
    竊盜及施用毒品等案件，經本院以91年度易字第1830號、91
    年度訴字第3163號等判決，分別判處有期徒刑1 年6 月、7
    月確定，嗣撤銷緩刑，上開3 案經裁定應執行有期徒刑2 年
    6 月確定，於94年1 月11日縮短刑期假釋出監，至94年9 月
    10日交付保護管束期滿止，因未撤銷假釋，所處有期徒刑視
    為執行完畢。甲○○前因竊盜案件，經本院以97年度易字第
    566 號判決判處有期徒刑5 月、5 月，應執行有期徒刑8 月
    確定，於97年12月5 日執行完畢出監。
二、丙○○於98年3 月18日19時15分前之某時，騎乘機車行經高
    雄縣鳳山市○○街72巷46號乙○○住處前，因見該處無人在
    內，遂將機車停在附近，並電話通知甲○○前來會合。甲○○於同日19時15分許，騎乘車牌號碼OJK-218 號重型機車至
    前開乙○○住處後，2 人即共同意圖為自己不法之所有，並
    基於犯意聯絡，先由丙○○持所有客觀上足以對人之生命、
    身體構成威脅，可資認定為兇器使用之螺絲起子1 支（未扣
    案），破壞該處落地鋁門窗門鎖（鑲在鋁門內），並留在門
    外把風，而甲○○則侵入該住處客廳內，竊取乙○○所有SO
    NY牌液晶電視（機號：00 00000號，40吋）1 台。得手後，
    先由甲○○將該電視搬出屋外，再與丙○○共同將之搬至前
    開車牌號碼OJK- 218號重型機車腳踏板上，復由甲○○騎乘
    該機車搭載丙○○離開現場。嗣經警調閱監視器後，因而循
    線查獲棒情。
三、案經高雄縣政府警察局鳳山分局報告臺灣高雄地方法院檢察
    署檢察官偵查起訴。
    理  由
一、本件被告丙○○、甲○○所犯均為死刑、無期徒刑、最輕本
    刑為3 年以上有期徒刑以外之罪，其於準備程序進行中，就
    被訴事實均為有罪之陳述，經告知簡式審判程序之旨，並聽
    取當事人之意見後，本院裁定改行簡式審判程序，合先敘明
    。
二、上開犯罪事實，業據被告丙○○、甲○○於本院審理中坦白
    承認，核與證人乙○○、湯志評於警詢中陳述之情節相符；
    並有扣押筆錄、扣押物品目錄表、贓物認領保管單、讓渡書
    、電話錄音譯文、蘋果日報分類廣告、監視器擷取畫面及指
    認照片附卷可稽。從而，因被告2 人自白核均與事實均相符
    ，是本件事證明確，被告2 人上開犯行，均堪認定。
三、論罪科刑部分：
  (一)按刑法第321 條第1 項第3 款之攜帶兇器竊盜罪，係以行為
    人攜帶兇器竊盜為其加重條件，此所謂兇器，其種類並無限
    制，凡客觀上足對人之生命、身體、安全構成威脅，具有危
    險性之兇器均屬之，且祇須行竊時攜帶此種具有危險性之兇
    器為已足，並不以攜帶之初有行兇之意圖為必要（最高法院
    79年度臺上字第5253號判例足資參照）。而未扣案螺絲起子
    1 支，既足以破壞鋁門門鎖，顯見其質地堅硬，客觀上足對
    人之生命、身體構成威脅，應屬兇器無疑。
  (二)核被告2 人所為，係犯刑法第321 條第1 項第1 款、第2 款
    及第3 款之攜帶兇器，毀壞門扇，夜間侵入住宅竊盜罪（起
    訴書犯罪事實已載明夜間侵入住宅竊盜之事實，應已發生起
    訴之效力）。被告2 人就上開竊盜犯行，有犯意聯絡及行為
    分擔，應為共同正犯。被告2 人有事實欄所載之前案紀錄及
    執行完畢之事實，有臺灣高等法院被告前案紀錄表可參，其
    受有期徒刑執行完畢後，5 年內故意再犯本件有期徒刑以上
    之罪，均為累犯，應各依刑法第47條第1 項規定，加重其刑
    。爰審酌被告2 人竊取他人物品，影響被害人之權利，行為
    實有可議之處，惟念其犯後坦認犯行，並參以竊取物品價值
    、犯罪之動機、目的、手段、被告2 人之智識程度，及竊得
    之財物已由被害人領回等一切情狀，分別量處如主文所示之
    刑。至螺絲起子1 支，雖係被告丙○○所有供與被告甲○○
    共同犯罪所用之物，惟未扣案，為免執行之困難，爰不宣告
    沒收之。
據上論斷，應依刑事訴訟法第284 條之1 、第273 條之1 第1 項
、第299 條第1 項前段，刑法第28條、第321 條第1 項第1 款、
第2款、第3 款、第47條第1 項，判決如主文。
本案經檢察官陳妍萩到庭執行職務
中    華    民    國    99    年    3     月    29    日
                  刑事第十庭    法  官  方百正
以上正本證明與原本無異。
如不服本判決應於收受判決後10日內向本院提出上訴書狀。
中    華    民    國    99    年    3     月    29    日
                                書記官  陳莉庭
附錄本判決論罪科刑所依據之法條：
刑法第321 條
犯竊盜罪而有左列情形之一者，處6 月以上5 年以下有期徒刑：
一、於夜間侵入住宅或有人居住之建築物、船艦或隱匿其內而犯
    之者。
二、毀越門扇、牆垣或其他安全設備而犯之者。
三、攜帶兇器而犯之者。
四、結夥三人以上而犯之者。
五、乘火災、水災或其他災害之際而犯之者。
六、在車站或埠頭而犯之者。
前項之未遂犯罰之。

司法院資訊處製作；財團法人民間司法改革基金會備份。
